【裁判字號】    98,交抗,1673
【裁判日期】    980825
【裁判案由】    違反道路交通管理處罰條例
【裁判全文】
臺灣高等法院交通事件裁定            98年度交抗字第1673號
抗  告  人
即受處分人  甲○○
上列抗告人因違反道路交通管理處罰條例案件，不服臺灣板橋地
方法院中華民國97年10月31日所為裁定（97年度交聲字第1533號
），提起抗告，本院裁定如下：
    主  文
抗告駁回。
    理  由
一、按汽、機車駕駛人行經有燈光號誌管制之交岔路口闖紅燈者
    ，處新臺幣（下同）1,800元以上5,400元以下罰，並記違規
    點數3點，道路交通管理處罰條例第53條第1項、第3條第8款
    、第63條第1項第3款分別定有明文。
二、抗告人即受處分人甲○○於民國97年4月24日下午4時13分許
    ，騎乘車牌號碼QOU-621號輕型機車，行經臺北縣土城市○
    ○路、裕民路交岔路口處，闖紅燈，經臺北縣政府警察局土
    城分局警員當場攔停，掣單舉發，以臺北縣政府警察局北縣
    警交字第C00000000號舉發違反道路交通管理事件通知單附
    卷可稽（見原審卷第5頁）。原裁定以受處分人違規明確，
    因認原處分機關以受處分人違反道路交通管理處罰條例第53
    條第1項規定，裁處受處分人罰鍰1,800元，並依同條例第63
    條第1項第3款規定，記受處分人違規點數3點，核無不當，
    受處分人之異議為無理由，而予以駁回等語。
三、抗告意旨略以：受處分人當時騎乘機車行經上開路口時，係
    綠燈通行，2 名警員將其攔下，說其闖紅燈，惟其轉頭看，
    燈號是綠燈，其與2 名警員素不相識，為何警員將綠燈看成
    是紅燈，實不合理，亦讓人無法心服，因事隔1年，受處分
    人實無法提出相當證據云云。
四、經查：
  (一)本件舉發員警乙○○於本院到庭結證稱：其當時在清水路、
    裕民路口執勤，站在清水路上，距離路口約25至50公尺之間
    ，受處分人在清水路直行，其執勤必須看路口號誌，當時清
    水路的車輛都已經在路口停止行駛，裕民路的車輛綠燈可以
    左轉行進到清水路，其看到受處分人從清水路直行闖紅燈，
    就把他攔下來，攔下的位置距離路口約25到50公尺之間，其
    攔下受處分人時，受處分人辯稱沒有闖紅燈，其確定受處分
    人當時是闖紅燈無誤等語（見本院卷第11頁反面），復有其
    繪製之違規行徑路線圖附卷可稽（見本院卷第14頁）。
  (二)按闖紅燈等交通違規行為，本係在瞬間發生，委由當場執行
    取締違規警員之判斷，並立即取締，此為達成維持交通秩序
    目的所必要。依現有交通法規，也未就舉發交通違規行為，
    限制於須以科學儀器所採證據，而摒除單憑執法人員舉發之
    相關規定，此觀之道路交通管理處罰條例第7條、第 7條之1
    、第7條之2規定即明。因此，交通違規事件之舉發，雖未能
    提出現場違規照片以為佐證，法院亦僅能就現有之所有證據
    資料，包括供述及非供述證據，依據證據法則，憑以認定有
    無交通違規行為。本件舉發員警乙○○以證人身分於本院經
    具結作證，並無具體事證足證其證言有偏頗或失實之處，當
    可信其證言為真；又其本身係臺北縣政府警察局土城分局員
    警，執行公路交通違規稽查工作屬其重要職務之一，所為明
    確之證述，足認已排除誤判之可能性。
  (三)又按取捨證據及認定事實，乃法院職權之行使，其對於證據
    證明力所為之判斷，茍係基於吾人日常生活之經驗，而未違
    背客觀上應認為確實之定則，並已敘述其何以為此一判斷之
    理由，即無違法可言。原審已詳述認定受處分人確有上開違
    規之依據，而駁回異議，核無不合。受處分人猶執前詞辯稱
    其無闖紅燈之違規行為云云，提起抗告，為無理由，應予以
    駁回。
五、據上論結，應依道路交通管理處罰條例第89條，道路交通案
    件處理辦法第26條，刑事訴訟法第412條，裁定如主文。
中    華    民    國    98    年     8    月    25    日
            刑事第十三庭  審判長法  官  曾德水
                                法  官  陳恆寬
                                法  官  趙文
以上正本證明與原本無異。
不得再抗告。
                                書記官  葉金發
中    華    民    國    98    年    8     月    27    日


司法院資訊處製作；財團法人民間司法改革基金會備份。
